【裁判字號】    96,上易,2141
【裁判日期】    970312
【裁判案由】    詐欺
【裁判全文】
臺灣高等法院臺中分院刑事判決        96年度上易字第2141號
上  訴  人  臺灣臺中地方法院檢察署檢察官
上  訴  人
即  被  告  丙○○
            戊○○
上  一  人
選任辯護人  林文成律師
被      告  庚○○
            己○○
            壬○○
上列上訴人等因被告等詐欺案件，不服臺灣臺中地方法院九十六
年度易字第四一九六號中華民國九十六年十月十二日第一審判決
（起訴案號：臺灣臺中地方法院檢察署九十六年度偵字第九六三
四、一一八九二、一二六八九號），提起上訴，本院判決如下：
    主  文
原判決撤銷。
丙○○共同犯詐欺取財罪，肆罪，各處有期徒刑壹年陸月，均減
為有期徒刑玖月，扣案之行動電話五支、金融帳戶筆記二本均沒
收。主刑部分應執行有期徒刑貳年陸月。
戊○○共同犯詐欺取財罪，肆罪，各處有期徒刑壹年陸月，均減
為有期徒刑玖月，扣案之行動電話五支、金融帳戶筆記二本均沒
收。主刑部分應執行有期徒刑貳年貳月。
庚○○共同犯詐欺取財罪，肆罪，各處有期徒刑壹年肆月，均減
為有期徒刑捌月，扣案之行動電話五支、金融帳戶筆記二本均沒
收。主刑部分應執行有期徒刑貳年。
己○○共同犯詐欺取財罪，罪，各處有期徒刑壹年肆月，均減
為有期徒刑捌月，扣案之行動電話五支、金融帳戶筆記二本均沒
收。主刑部分應執行有期徒刑壹年陸月。
壬○○共同犯詐欺取財罪，處有期徒刑壹年貳月，減為有期徒刑
柒月，扣案之行動電話五支、金融帳戶筆記二本均沒收。
    事  實
一、丙○○（綽號「老仔」，有妨害家庭前科，本案不構成累犯
    ）自民國（下同）九十五年九、十月間起，即與「陳志昇」
    、綽號「大頭」、「衰尾」等不詳姓名成年男子、及在大陸
    地區負責撥打詐騙電話之不詳姓名成年男、女多人，共同基
    於意圖為自己不法所有之犯意聯絡，欲以附表一「詐騙手法
    」欄內所示之詐騙手法向民眾行騙。戊○○於九十五年九、
    十月間經人介紹認識丙○○之後，因缺錢花用，亦基於共同
    意圖為自己不法所有之犯意聯絡，加入上開詐騙集團，並於
    九十五年十月間找來庚○○（綽號「黑皮」有違反商標法前
    科，本案不構成累犯），庚○○再於九十六年二月初找來己○○（綽號「弘旻」），己○○又於九十六年三月間向壬○○租用帳戶後找來壬○○，另由綽號「大頭」之不詳姓名成
    年男子於九十六年二月初找來乙○○（綽號「小雨」，另由
    檢察官偵辦），均先後加入上開詐騙集團，基於共同意圖為
    自己不法所有之犯意聯絡，欲以附表一「詐騙手法欲」欄內
    所示之詐騙手法向民眾行騙。其等實行詐欺取財犯罪之分工
    方式，除由庚○○、己○○均有提供其等個人在金融機關所
    設立之帳戶供此詐騙集團使用之外，己○○並有負責以租用
    二星期支付新台幣（下同）六千元之代價，向壬○○等多人
    租用其等在金融機關所設立帳戶之存摺、提款卡、印章，交
    給戊○○供此詐騙集團使用，己○○就每一帳戶存摺並可向
    戊○○收取二千元以為酬勞；此後，即由在大陸地區之詐騙
    集團成員以隨機撥打電話方式，先後於如附表一所示「遭詐
    騙之時間欄」內所示時間，先後以附表一所示之詐騙方式，
    要求附表一所示之甲○○○、癸○○○等被害人匯款至如附
    表一所示之人頭帳戶內，致附表一所示之甲○○○、癸○○○等被害人分別因此陷於錯誤，乃於附表一所示之匯款時間
    ，匯入各如附表一所示之金額至如附表一所示之人頭帳戶，
    嗣後在大陸地區之不法犯罪集團成員即以語音方式查詢上開
    被害人有無匯款，後再通知丙○○輾轉通知戊○○駕車搭載
    負責提款之庚○○、己○○、乙○○、壬○○等人（俗稱「
    車手」）至金融機關及自動櫃員提款機提領被害人所匯入之
    款項，再由戊○○將所得贓款交付給丙○○，丙○○則將視
    參與犯罪人數，將其等可分取之贓款（即提領款項之百分之
    ０‧二至百分之０‧三）交給戊○○，朋分給戊○○、庚○○、己○○、乙○○、壬○○等人，其後丙○○並在扣除其
    可分得之一定比例贓款之後，將餘款以匯款等方式交給綽號
    「大頭」等共犯。其等參與犯罪部分，各如附表一所示。
二、嗣因己○○提供自己之帳戶資料供前述不法犯罪集團成員實
    施詐騙供被害人匯入款項之用，警方乃於九十六年四月十一
    日晚間起依序查獲己○○、庚○○及戊○○，並扣得丙○○
    等人所屬不法集團成員所有，供上開犯罪所用之行動電話五
    支（分別內含門號0000000000號、000000
    0000號、0000000000號、00000000
    00號、0000000000號ＳＩＭ卡）、金融帳戶筆
    記二本，以及印章九顆、戶名為余佳珍之臺灣中小企業銀行
    、土地銀行之帳戶資料一袋、金融卡八張、戶名為莊樹杰之
    帳戶資料一組、現金二千元、存摺八本，暨與本案犯行並無
    直接關連性之帳戶名冊三張、筆記型電腦一台等物，始進而
    循線獲悉上情。
三、案經臺中市警察局第一分局報請臺灣臺中地方法院檢察署檢
    察官偵查起訴。
    理  由
一、本案上訴人即被告（以下簡稱為被告）戊○○、及被告庚○○、己○○、壬○○對於上開犯罪事實，已於原審法院及本
    院審理時均坦白承認。就其等係於何時、如何加入、及邀集
    其他共犯加入上開詐騙集團，及各自如何分擔上開犯罪事實
    之實行部分，並經檢察官於偵查中使立於證人之身分具結證
    述明確（上開證詞之證據能力，為檢察官與上開被告、選任
    辯護人所是認，且無「顯有不可信之情形」，自得採為證據
    。至於本案上訴人即被告（以下簡稱為被告）丙○○於本院
    審理時，雖辯稱：伊只有參與「車手」之提款工作，並非被
    告戊○○之上線，且只曾參與附表一編號一所示之犯行，九
    十六年間即未參與犯罪等語；惟被告丙○○之上開犯行，業
    經證人戊○○於偵查中及於本院審理時證述明確。參酌被告
    丙○○於原審法院審理時，亦坦承確有參與附表一所示所有
    犯行，且證人庚○○於偵查中亦證稱被告丙○○在詐欺集團
    係戊○○之上級等語（見九六三四號偵卷第一一○頁），及
    證人乙○○亦於偵查中證稱：其與戊○○等人提款之後，戊○○係把錢交給被告丙○○等情（見同上偵卷第一五九、一
    六○頁）以觀，被告丙○○上開辯解顯係卸責之詞，不足採
    信。本案除有在大陸地區負責撥打詐騙電話之不詳姓名成年
    男、女多人參與犯罪之外，尚有「陳志昇」、綽號「大頭」
    、「衰尾」等不詳姓名成年男子亦有參與犯罪，且乙○○係
    由綽號「大頭」之不詳姓名成年男子於九十六年二月初找來
    加入上開詐欺犯罪集團，並分擔實施本案上開犯罪，復據證
    人乙○○於偵查中及於本院審理時證述明確。此外，上開詐
    騙集團在大陸地區負責撥打電話之不詳姓名成年男女，確有
    以如附表一所示方式詐騙甲○○○、癸○○○等被害人，要
    求被害人匯款至如附表一所示帳戶內，而取得該等款項等情
    ，亦據被害人甲○○○、癸○○○、子○○及辛○○先後於
    警訊中陳述甚詳（上開被害人筆錄出處，均詳如附表一備註
    欄所示。又按被告以外之人【包括證人、鑑定人、告訴人、
    被害人及共同被告等】於審判外之陳述雖不符刑事訴訟法第
    一百五十九條之一至之四等四條之規定，而經當事人於審判
    程序同意作為證據，法院審酌該言詞陳述或書面陳述作成時
    之情況，認為適當者，亦得為證據；當事人、代理人或辯護
    人於法院調查證據時，知有刑事訴訟法第一百五十九條第一
    項不得為證據之情形，而未於言詞辯論終結前聲明異議者，
    視為有前項之同意，同法第一百五十九條之五定有明文。立
    法意旨在於傳聞證據未經當事人之反對詰問予以核實，原則
    上先予排除。惟若當事人已放棄反對詰問權，於審判程序中
    表明同意該等傳聞證據可作為證據；或於言詞辯論終結前未
    聲明異議，基於尊重當事人對傳聞證據之處分權，暨證據資
    料愈豐富，愈有助於真實發見之理念，且強化言詞辯論主義
    ，使訴訟程序得以順暢進行，上開傳聞證據亦均具有證據能
    力。本案被害人甲○○○、癸○○○、子○○及辛○○均曾
    於警訊中為陳述，其性質雖屬傳聞證據，且渠等皆未再於法
    院審理中為陳述，復查無符合刑事訴訟法第一百五十九條之
    一至之四等前四條之情形；然證人甲○○○等人所為之上開
    警訊筆錄內容，業經原審及本院審理時予以提示並告以要旨
    ，且各經檢察官及被告等、選任辯護表示意見，當事人與選
    任辯護人均已知上述筆錄乃傳聞證據，且咸未於言詞辯論終
    結前對該等筆錄內容異議，是依上開規定，本案上開被害人
    等人於警訊中之陳述已經擬制同意有證據能力，本院審酌上
    開筆錄作成時，距案發不遠，記憶深刻可信，亦無不當取供
    之情形，認為以之作為本案之證據亦屬適當，爰均採為證據
    ），且有被害人甲○○○所提出第一商業銀行匯款申請書代
    收入傳票、被害人癸○○○所提出臺北銀行存摺內頁影本、
    被害人子○○所提出國泰世華商業銀行匯出匯款回條、臺中
    商業銀行西臺中分行九十六年一月十二日中西中字第０九六
    ０一五００一四號函附之戶名庚○○、帳號0000000
    00000000號帳戶之基本資料與交易存提明細、聯邦
    商業銀行九十六年三月七日（九六）聯銀中字第八０號函附
    之戶名己○○、帳號000000000000號帳戶開戶
    基本資料及交易往來明細、中國信託商業銀行九十六年三月
    九日中信銀集作字第九六五０一八二九號函附之戶名己○○
    、帳號000000000000號帳戶相關資料、中國信
    託商業銀行九十六年四月十六日中信銀集作字第九六五０三
    ０五一號函附之戶名壬○○、帳號00000000000
    0號帳戶相關資料等在卷（見臺中市警察局第一分局刑案偵
    查卷宗第一一頁、第一六頁至第一八頁，臺中市警察局第
    一分局刑案偵查卷宗第一一八頁至第一一九頁、第一五一
    頁至第一五八頁、第一六二頁至第一七二頁，臺中市警察局
    第四分局刑案偵查卷宗第四二頁、第四六頁至第五七頁），
    暨如附表二所示之其等所有並供犯罪所用之行動電話五支及
    其他扣押物（含盧嘉賢之存摺）扣案可資佐證。又按共同正
    犯之意思聯絡，不限於事前有所協議，其於行為當時，基於
    相互之認識，以共同犯罪之意思參與者，亦無礙於共同正犯
    之成立，此有最高法院七十三年度台上字第一八八六號判例
    可資參照，是以共同之行為決意不一定要在事先即行為前便
    已存在，行為當中始先後形成亦可。本案被告丙○○等人先
    後參與上開詐騙集團並分擔實行上開犯罪構成要件，其等不
    僅對於在大陸地區之真實姓名、年籍均不詳之人及「陳志昇
    」、綽號「大頭」、「衰尾」等不詳姓名成年男子以及乙○○等人係從事上開詐欺行為知之甚詳，亦有所認許，縱非事
    先即行為前便已存在共同犯罪之決意，然於領款行為當中業
    已先後形成詐欺取財之犯意無疑。事證明確，本案被告丙○○、戊○○、庚○○、己○○、壬○○之上開犯行均堪認定
    。
二、核被告丙○○、戊○○、庚○○、己○○及壬○○所為，均
    係犯刑法第三百三十九條第一項之詐欺取財罪。被告丙○○
    、戊○○、庚○○、己○○及壬○○等人就其等所犯，與附
    表一「共同參與犯罪之人」各欄內之其他成年共犯，有犯意
    聯絡及行為分擔，均論以共同正犯。至於本案被告庚○○、
    己○○及壬○○先於在大陸地區之不法犯罪集團成員為詐欺
    行為時，提供渠等所有各如附表一所示之金融機構帳戶資料
    供該不法集團成員命被害人匯款而為詐欺取財使用，其後復
    擔任車手提款而共同參與詐欺之構成要件行為，其低度之幫
    助行為，應被高度之正犯行為所吸收，僅應以正犯之罪責論
    處。另被告己○○參與前開不法犯罪集團之期間為自九十六
    年二月間某日起，公訴人基於「檢察一體」原則，已更正限
    縮其犯罪部分之被害人為如附表一所示之癸○○○、子○○
    及辛○○，本院自應僅就被告己○○此三次詐欺取財犯行予
    以論究。被告丙○○、戊○○、庚○○所犯四次詐欺取財罪
    與被告己○○所犯三次詐欺取財犯行間，犯意均屬各別，行
    為且互殊，均應予以分論併罰。至於扣案之附表二所示扣押
    物品，除行動電話五支（不含門號0000000000號
    、0000000000號、0000000000號、0
    000000000號、0000000000號ＳＩＭ卡
    ）、金融帳戶筆記二本係上開被告等所有並供本案犯罪使用
    之物，應依刑法第三十八條第一項第二款之規電宣告沒收之
    外，其餘之ＳＩＭ卡、印章九顆、戶名為余佳珍之臺灣中小
    企業銀行、土地銀行之帳戶資料一袋、金融卡八張、戶名為
    莊樹杰之帳戶資料一組、現金二千元、存摺八本，或非被告
    所有，或不因其等之犯罪即可取得合法所有，或與金融機關
    權益之確認有關，均不為沒收之宣告。另與本案犯行並無直
    接關連性之帳戶名冊三張、筆記型電腦一台，並無沒收之依
    據，亦不為沒收之宣告。
三、原審判決就被告等上開所犯予以論罪科刑，固屬有見，惟原
    判決未依據證人乙○○之證詞，及依被告丙○○之供述，認
    定「陳志昇」、綽號「大頭」、「衰尾」等不詳姓名成年男
    子亦屬共犯，又將扣案之ＳＩＭ卡、印章九顆、戶名為余佳
    珍之臺灣中小企業銀行、土地銀行之帳戶資料一袋、金融卡
    八張、戶名為莊樹杰之帳戶資料一組、現金二千元、存摺八
    本均為沒收之宣告，以上部分尚有未合。又本案被告等人共
    同詐欺之被害人被詐得之款項各均在二百萬元以上，被害情
    節均非輕微，被告等人參與犯罪之次數除各如附表一所示之
    外，被告庚○○、己○○及壬○○三人並均尚有提供帳戶存
    摺供此詐欺集團使用，且被告等人於犯罪之後雖有表悔意，
    但實際並未賠償被害人分文，原審所定執行刑尚有過輕，且
    對被告己○○及壬○○二人為緩刑之宣告亦非適當，就被告
    己○○部分，以減得之刑所定應執行刑在二年以下而為緩刑
    宣告，尤非適法（刑法第七十四條所指「二年以下有期徒刑
    」，係指宣告刑）。以上部分亦屬檢察官上訴意旨所指摘之
    事項。是本案被告丙○○上訴否認部分犯罪及指摘原判決量
    刑過重，及被告戊○○上訴指摘原判決量刑過重，其等之上
    訴雖均無理由，但原判決既有上開可議之處，自屬無可維持
    ，自應由本院將原判決予以撤銷改判。爰審酌被告丙○○、
    戊○○、庚○○、己○○及壬○○等人之品行，及其等均正
    值青壯之年卻不思自力賺取所需卻以上開犯罪手段對善良之
    被害人行騙，被害人被騙金額不小，嚴重破壞社會經濟秩序
    ，其等犯罪之後除被告丙○○之外，雖大致坦承犯罪，但均
    未賠償被害人，以及其等分擔犯罪實行之情節等一切犯罪情
    狀，各量處如主文第二、三、四、五、六項所示之宣告刑，
    扣案之行動電話五支及金融帳戶筆記二本並均依法宣告沒收
    。又被告等之附表一所示犯罪，均在九十六年四月二十四日
    以前，所犯依據「中華民國九十六年罪犯減刑條例」第二條
    第一項第三款之規定，應各減其宣告之有期徒刑各二分之一
    ，爰亦依據上開條例之規定減刑各如主文第二、三、四、五
    、六項所示，並就被告丙○○、戊○○、庚○○、己○○等
    人之有期徒刑部分依法定其應執行之刑期。
四、據上論斷，應依刑事訴訟法第三百六十九條第一項前段、第
    三百六十四條、第二百九十九條第一項前段、刑法第二十八
    條、第三百三十九條第一項、第五十一條第五款、第三十八
    條第一項第二款、刑法施行法第一條之一第一項、第二項前
    段，中華民國九十六年罪犯減刑條例第二條第一項第三款、
    第七條、第十條第一項，判決如主文。
本案經檢察官丁○到庭執行職務。
中    華    民    國    97    年    3     月    12    日
            刑事第三庭   審判長法  官   王  增  瑜
                               法  官   梁  堯  銘
                               法  官   廖  柏  基
上列正本證明與原本無異。
不得上訴。
                               書記官   王  麗  英
中    華    民    國    97    年    3     月    12    日
附錄論罪科刑法條
刑法第三百三十九條第一項
意圖為自己或第三人不法之所有，以詐術使人將本人或第三人之
物交付者，處五年以下有期徒刑、拘役或科或併科一千元以下罰
金。
附表一
┌──┬─────┬────┬──────┬─────────┬───────┬──────┐
│編號│共同參與犯│ 被害人 │遭詐騙之時間│  詐  騙  手  法  │匯款時間、金額│  備    註  │
│    │罪之人    │        │            │                  │及匯入帳戶明細│            │
├──┼─────┼────┼──────┼─────────┼───────┼──────┤
│ 一 │在大陸地區│甲○○○│95年12月25日│僭充中華電信人員向│於95年12月25日│被害人筆錄見│
│    │之不法犯罪│        │13時許      │甲○○○訛稱其遭人│匯款250萬元至 │臺中市警察局│
│    │集團男女成│        │            │冒用名義申辦行動電│戶名庚○○、帳│第一分局刑案│
│    │員、丙○○│        │            │話，且積欠電話費未│號000000000000│偵查卷宗第│
│    │、戊○○、│        │            │按時繳納，需暫時凍│號臺中商業銀行│7頁至第8頁  │
│    │庚○○、陳│        │            │結帳戶以防遭人盜領│西臺中分行帳戶│            │
│    │志昇、大頭│        │            │，並進而要求需將帳│內            │            │
│    │、衰尾    │        │            │戶內款項轉匯入指定│              │            │
│    │          │        │            │之帳戶內，以免有所│              │            │
│    │          │        │            │損失              │              │            │
├──┼─────┼────┼──────┼─────────┼───────┼──────┤
│ 二 │在大陸地區│癸○○○│96年2月4日  │僭充偵查隊員警向鄭│於96年2月5日匯│被害人筆錄見│
│    │之不法犯罪│        │            │周麗蓉謊稱其帳戶有│款752100元至戶│臺中市警察局│
│    │集團男女成│        │            │不正常匯款進出，需│名己○○、帳號│第一分局刑案│
│    │員、丙○○│        │            │凍結使用，並釐清帳│000000000000號│偵查卷宗第│
│    │、戊○○、│        │            │戶內之款項        │中國信託商業銀│50頁至第53頁│
│    │庚○○、陳│        │            │                  │行臺中分行帳戶│            │
│    │弘旻、李怡│        │            │                  │內            │            │
│    │蕙、陳志昇│        │            │                  ├───────┤            │
│    │、大頭、衰│        │            │                  │於96年2月5日匯│            │
│    │尾        │        │            │                  │款988300元至戶│            │
│    │          │        │            │                  │名己○○、帳號│            │
│    │          │        │            │                  │000000000000號│            │
│    │          │        │            │                  │聯邦商業銀行臺│            │
│    │          │        │            │                  │中分行帳戶內  │            │
│    │          │        │            │                  ├───────┤            │
│    │          │        │            │                  │於96年2月5日匯│            │
│    │          │        │            │                  │款246000元至戶│            │
│    │          │        │            │                  │名己○○、帳號│            │
│    │          │        │            │                  │000000000000號│            │
│    │          │        │            │                  │中國信託商業銀│            │
│    │          │        │            │                  │行臺中分行帳戶│            │
│    │          │        │            │                  │內            │            │
│    │          │        │            │                  ├───────┤            │
│    │          │        │            │                  │於96年2月5日匯│            │
│    │          │        │            │                  │款975800元至戶│            │
│    │          │        │            │                  │名己○○、帳號│            │
│    │          │        │            │                  │000000000000號│            │
│    │          │        │            │                  │中國信託商業銀│            │
│    │          │        │            │                  │行臺中分行帳戶│            │
│    │          │        │            │                  │內            │            │
│    │          │        │            │                  ├───────┤            │
│    │          │        │            │                  │於96年2月5日匯│            │
│    │          │        │            │                  │款998900元至戶│            │
│    │          │        │            │                  │名己○○、帳號│            │
│    │          │        │            │                  │000000000000號│            │
│    │          │        │            │                  │中國信託商業銀│            │
│    │          │        │            │                  │行臺中分行帳戶│            │
│    │          │        │            │                  │內            │            │
│    │          │        │            │                  ├───────┤            │
│    │          │        │            │                  │於96年2月5日匯│            │
│    │          │        │            │                  │款999333元至戶│            │
│    │          │        │            │                  │名己○○、帳號│            │
│    │          │        │            │                  │000000000000號│            │
│    │          │        │            │                  │中國信託商業銀│            │
│    │          │        │            │                  │行臺中分行帳戶│            │
│    │          │        │            │                  │內            │            │
│    │          │        │            │                  ├───────┤            │
│    │          │        │            │                  │於96年2月5日匯│            │
│    │          │        │            │                  │款999868元至戶│            │
│    │          │        │            │                  │名己○○、帳號│            │
│    │          │        │            │                  │000000000000號│            │
│    │          │        │            │                  │中國信託商業銀│            │
│    │          │        │            │                  │行臺中分行帳戶│            │
│    │          │        │            │                  │內            │            │
│    │          │        │            │                  ├───────┤            │
│    │          │        │            │                  │於96年2月5日匯│            │
│    │          │        │            │                  │款999855元至戶│            │
│    │          │        │            │                  │名己○○、帳號│            │
│    │          │        │            │                  │000000000000號│            │
│    │          │        │            │                  │聯邦商業銀行臺│            │
│    │          │        │            │                  │中分行帳戶內  │            │
├──┼─────┼────┼──────┼─────────┼───────┼──────┤
│ 三 │在大陸地區│子○○  │96年4月4日12│僭充中華電信人員向│於96年4月4日匯│被害人筆錄見│
│    │之不法犯罪│        │時40分許    │子○○訛稱其遭人冒│款0000000元至 │臺中市警察局│
│    │集團男女成│        │            │用名義申辦行動電話│戶名壬○○、帳│第四分局刑案│
│    │員、丙○○│        │            │，且積欠電話費未按│號000000000000│偵查卷宗第31│
│    │、戊○○、│        │            │時繳納，需暫時凍結│號中國信託商業│頁至第33頁  │
│    │庚○○、陳│        │            │帳戶以防遭人盜領，│銀行公益分行帳│            │
│    │弘旻、廖竟│        │            │並進而要求需將帳戶│戶內          │            │
│    │帆、陳志昇│        │            │內款項轉匯入指定之│              │            │
│    │、大頭、衰│        │            │帳戶內，以免有所損│              │            │
│    │尾        │        │            │失                │              │            │
├──┼─────┼────┼──────┼─────────┼───────┼──────┤
│ 四 │在大陸地區│辛○○  │96年4月11日1│僭充中華電信人員向│於96年4月11日 │被害人筆錄見│
│    │之不法犯罪│        │4時許       │辛○○訛稱其遭人冒│16時49分許匯款│臺中市警察局│
│    │集團男女成│        │            │用名義申辦行動電話│260萬元至戶名 │第一分局刑案│
│    │員、丙○○│        │            │，且積欠電話費未按│盧嘉賢（由檢察│偵查卷宗第│
│    │、戊○○、│        │            │時繳納，需暫時凍結│官另行分案偵辦│54頁至第56頁│
│    │庚○○、陳│        │            │帳戶以防遭人盜領，│）、帳號005132│            │
│    │弘旻、陳志│        │            │並進而要求需將帳戶│00000000號郵局│            │
│    │昇、大頭、│        │            │內款項轉匯入指定之│帳戶內        │            │
│    │衰尾      │        │            │帳戶內，以免有所損│              │            │
│    │          │        │            │失                │              │            │
└──┴─────┴────┴──────┴─────────┴───────┴──────┘
附表二：
印章九顆、戶名為余佳珍之臺灣中小企業銀行、土地銀行之帳戶
資料一袋、金融卡八張、戶名為莊樹杰之帳戶資料一組、現金二
千元、行動電話五支（分別內含門號0000000000號、
0000000000號、0000000000號、0000
000000號、0000000000號SIM卡），金融帳戶
筆記二本、存摺八本。


司法院資訊處製作；財團法人民間司法改革基金會備份。
